臺灣高等法院臺南分院刑事裁定　　　　　96年度交抗字第62號
抗　告　人　甲○
上列抗告人因違反道路交通管理處罰條例案件，不服臺灣臺南地
方法院中華民國九十六年三月五日裁定（九十六年度交聲字第三
五號），提起抗告，本院裁定如下：
    主  文
抗告駁回。
    理  由
一、本件抗告意旨略以：抗告人於九十六年一月四日上午欲赴嘉
    義榮民醫院就診，約九時三十分與人發生車禍，送至榮民醫
    院急診室約十時三十分前人還清醒，十時三十分後即昏睡，
    據醫師告知有注射麻醉藥，直到當天十五時三十三分方抽血
    檢測，與車禍發生相距六小時，時間顯有不符，請查明因嘉
    義榮民醫院當天之處置行為，是否造成抗告人血液中酒精濃
    度檢驗數值超出○‧○○五ｍｇ／ｄｌ結果之原因，若是，
    請依法撤銷原裁定等語。
二、按汽車駕駛人飲用酒類或其他類似物後其吐氣所含酒精濃度
    超過每公升○‧二五毫克或血液中酒精濃度超過百分之○‧
    ○五以上者，不得駕車，道路交通安全規則第一百一十四條
    第二款定有明文。又汽車駕駛人，駕駛汽車經測試檢定有酒
    精濃度超過規定標準者，處新臺幣一萬五千元以上六萬元以
    下罰鍰，並當場移置保管其車輛及吊扣其駕駛執照一年，道
    路交通管理處罰條例第三十五條第一項第一款亦定有明文。
三、經查，抗告人騎乘車牌號碼ＢＭＮ－六○八號重機車，於九
    十六年一月四日上午在嘉義縣民雄鄉福興村牛稠溪一○一號
    前發生車禍，經送醫後於十五時零八分檢驗血液，於十五時
    三十三分提出檢驗報告，其血液中酒精濃度之檢驗值為五十
    五ｍｇ／ｄｌ，此有嘉義榮民醫院生化報告單附卷可稽（見
    原審卷第十頁），又依嘉義榮民醫院急診護理紀錄單所示，
    於十五時十一分時許始給予投藥，之前皆予以輔助治療，此
    有嘉義榮民醫院急診護理紀錄單附卷可參（見原審卷第五頁
    ），可知抽血檢驗係於投藥之前為之，是以，嘉義榮民醫院
    當天之處置行為，並無影響血液檢驗之結果。依嘉義榮民醫
    院生化報告單所示，血液中酒精濃度之正常值應為五十ｍｇ
    ／ｄｌ，故抗告人血液中酒精濃度之檢驗值超過標準值五ｍ
    ｇ／ｄｌ，即超過百分之○‧○○五，換算吐氣所含酒精濃
    度超過每公升○‧○二五毫克，故原處分機關據以處分，依
    法自屬有據。故抗告人質疑其血液中酒精濃度檢驗值換算呼
    氣濃度超出○‧○二五係嘉義榮民醫院當天之處置行為所造
    成云云，顯不足採。又雖嘉義縣警察局舉發違反道路交通管
    理事件通知單上之案發時間填寫有誤（見原審卷第四頁），
    應由原裁定機關逕行更正，然抗告人確有酒後駕車之事實存
    在，已如前述，故對此處分之結果並無影響，併予敘明。
四、綜上所述，抗告人提起本件抗告所執上開陳詞，尚非可採，
    本件違規事證明確，受處分人於前揭時、地酒後駕車之違規
    事實堪以認定。原法院因認原處分機關據上開規定，裁處受
    處分人應納罰鍰新臺幣一萬五千元並吊扣駕駛執照十二個月
    ，施以道安講習，尚無違誤或不當，乃裁定駁回受處分人於
    原審之聲明異議，經核原裁定認事用法，於法尚無不合，抗
    告人抗告指摘原裁定不當，為無理由，應予駁回。
據上論結，應依道路交通案件處理辦法第二十六條，刑事訴訟法
第四百十二條，裁定如主文。
中　　華　　民　　國　　96　　年　　4 　　月　　18　　日
　　　　　　　　　刑事第一庭　  審判長法　官  黃崑宗
　　　　　　　　　　　　　　　　  　  法　官  蔡長林
　　　　　　　　　　　　　　　　　    法　官  夏金郎
以上正本證明與原本無異。
不得再抗告。
　　　　　　　　　　　　　　　　　　　書記官  劉岳文
中　　華　　民　　國　　96　　年　　4 　　月　　18　　日
